【裁判字號】    98,易,244
【裁判日期】    980617
【裁判案由】    竊盜
【裁判全文】
臺灣士林地方法院刑事判決               98年度易字第244號
公  訴  人  臺灣士林地方法院檢察署檢察官
被      告  甲○○
上列被告因竊盜案件，經檢察官提起公訴（98年度偵字第7430號
），被告於準備程序就被訴事實為有罪之陳述，本院當庭裁定依
簡式審判程序審理，並判決如下：
    主  文
甲○○犯竊盜罪，累犯，處有期徒刑拾月。
    事  實
一、甲○○於民國（下同）87年間因強盜案件，經最高法院判處
    有期徒刑3 年6 月確定。於88年間因違反毒品危害防制條例
    案件，經本院分別判處有期徒刑7 月及4 月，並定應執行有
    期徒刑10月確定。上開強盜及毒品案件經臺灣高等法院臺中
    分院定應執行有期徒刑4 年確定。另於90年間因違反毒品危
    害防制條例案件，經臺灣臺中地方法院判處有期徒刑10月確
    定。上述案件經接續執行後，於94年5 月6 日縮短刑期假釋
    出監，所餘刑期交付保護管束，並於95年7 月18日因保護管
    束期滿未經撤銷而視為執行完畢。其於98年5 月21日下午15
    時許，在臺北市大同區○○○路○ 段199 號，趁屋主乙○○
    誤將住處鑰匙插在鐵門上未取下之機會，開啟鐵門侵入該址
    （侵入住宅部分未據告訴），並竊取乙○○所有之手提包30
    個、皮夾1 個、零錢包1 個、YSL 手錶1 只、SAMSONITE 休
    閒鞋1 雙、音響喇叭1 組、眼鏡8 支、行李箱3 個（共價值
    新臺幣16萬4,97 0元）。嗣經乙○○返家發現報警處理，經
    警在上址發現甲○○手戴行竊而得之YSL 手錶，並穿上行竊
    而得之休閒鞋欲攜帶上開行竊而得之贓物離去，而當場查獲
    上情。
二、案經臺北市警察局大同分局報告臺灣士林地方法院檢察署檢
    察官偵查起訴。
    理  由
一、本件被告所犯非死刑、無期徒刑或最輕本刑有期徒刑3 年以
    上之罪，亦非高等法院管轄第一審案件，且於準備程序進行
    中，被告先就被訴事實為有罪之陳述，經告知被告簡式審判
    程式之旨，並聽取檢察官、被告之意見後，本院當庭裁定進
    行簡式審判程式，是本件之證據調查，依刑事訴訟法第273
    條之2 規定，不受同法第159 條第1 項、第161 條之2 、第
    161 條之3 、第163 條之1 及第164 條至第170 條規定之限
    制，合先敘明。
二、上揭犯罪事實，業據被告甲○○於警詢、檢察官偵查中及本
    院審理時坦承不諱，核與證人即被害人乙○○於警詢中所證
    述之情節相符，並有扣押物品目錄表、贓物認領保管單、現
    場照片8 張附於偵查卷可稽，事證明確，被告犯行堪予認定
    。
三、核被告甲○○所為，係犯刑法第320 條第1 項之竊盜罪。又
    被告有事實欄所載前案犯罪科刑並執行完畢之情形，有臺灣
    高等法院被告前案紀錄表1 份在卷可查，其受有期徒刑執行
    完畢後，5 年內故意再犯有期徒刑以上之本罪，為累犯，應
    依刑法第47條第1 項之規定加重其刑。爰審酌被告正值壯年
    ，不尋思正途謀取財物，竟貪圖私慾，趁機進入他人住宅，
    竊取他人財物，侵害他人財產權，惟犯罪後均能坦承犯行，
    態度尚稱良好，並其犯罪動機、目的、所生損害、家庭狀況
    等一切情狀，量處如主文所示之刑，以示儆懲。
四、檢察官雖以被告有多次犯罪前科紀錄，顯有犯罪習慣，聲請
    諭知刑前強制工作，以資矯治。惟按保安處分係針對受處分
    人將來之危險性所為之處置，以達教化、治療之目的，為刑
    罰之補充制度，況我國現行刑法採行刑罰與保安處分雙軌制
    ，係在維持行為責任之刑罰原則下，為協助行為人再社會化
    之功能，以及改善行為人潛在之危險性格，期能達成根治犯
    罪原因、預防犯罪之特別目的，是保安處分中之強制工作，
    旨在對嚴重職業性犯罪及欠缺正確工作觀念或無正常工作因
    而犯罪者，強制其從事勞動，學習一技之長及正確之謀生觀
    念，使其日後重返社會，能適應社會生活（最高法院91年度
    臺上字第4625號判決意旨可資參照）。查本件被告固有本件
    竊盜犯行，惟其犯罪情節尚非重大，且犯罪後亦坦承犯行不
    諱，尚知悔悟，是依比例原則，綜核其所表現之危險性及對
    其未來之期待性等情以觀，本院因認宣告如主文所示之刑，
    與被告犯行之處罰已屬相當，並足收儆懲之效，尚無另宣告
    於刑前強制工作以預防矯治其社會危險性之必要，爰不併為
    被告於刑之執行前令入勞動場所強制工作之諭知，附此敘明
    。
據上論斷，應依刑事訴訟法第273 條之1 第1 項、第299 條第1
項前段，刑法第320 條第1 項、第47條第1 項，刑法施行法第1
條之1 ，判決如主文。
本案經檢察官余秉甄到庭執行職務。
中    華    民    國    98    年    6     月    17    日
                  刑事第一庭法  官  賴邦元
以上正本證明與原本無異。
如不服本判決應於收受判決後10日內向本院提出上訴書狀，並應
應敘述具體理由。其未敘述上訴理由者，應於上訴期間屆滿後20
日內向本院補提理由書(均須按他造當事人之人數附繕本)「切勿
逕送上級法院」。
                            書記官  游育慈
中    華    民    國    98    年    6     月    17    日
附錄本案論罪科刑依據法條全文
中華民國刑法第320 條
意圖為自己或第三人不法之所有，而竊取他人之動產者，為竊盜
罪，處5 年以下有期徒刑、拘役或5 百元以下罰金。
意圖為自己或第三人不法之利益，而竊佔他人之不動產者，依前
項之規定處斷。
前二項之未遂犯罰之。


司法院資訊處製作；財團法人民間司法改革基金會備份。
